# 求教陈版主关于单项履约义务的认定

提问人：wx_61af795c7068 时间：2021-12-15 17:05:01
1 、在准则案例应用解释中“销售货物的同时提供运输服务”，该经济业务主要看控制权转移的时点，如果控制权在提供运输服务后转移，该运输服务属于合同履约成本不构成单项履约义务，如果在控制权在运输前就转移了属于单项履约义务。
这里有一点不理解就是：运输服务假设不是特殊的运输服务，是在市场中易于获得的服务，那按我的理解，不是在合同中，该运输服务不论在合同上或者性质上都可明确区分，都应该看做是单项履约义务么？
2 、“销售同时提供安装服务”，那这个合同为什么不能够类比“销售货物同时提供运输服务”的处理方式呢？就是看控制权转移的时点是否在安装服务之前或之后，来判断安装服务是否属于单项履约义务呢。
3 、假如合同约定了，销售商品的同时必须需该其他提供相应的服务，那么该限制条款，在评估是否属于单项履约义务时应该考虑进去呢？
盼陈版主能够答复，谢谢。

回答人：chenyiwei
1 、如果运输服务是在商品控制权转移时点之前，则意味着运输途中的货物是在卖方控制下的，这种情况下的运输是卖方为了将货物达到控制权转移条件的必要活动，且运输承运商基本上是由卖方选择的。相应地，此时运输服务不属于买方可以方便获取的资源，不构成单项履约义务。
2 、安装和运输不同，很多时候安装服务具有较高的专业性，但也可能是简单和通用的，相应地，是否构成单项履约义务的判断不同，也会导致商品控制权的转移不同。另外，实务中很少有客户会单独在到货时对尚未验收的已到货设备进行验收并表示接受设备本身。
3 、根据具体情况，一般应纳入考虑。

提问人：wx_61af795c7068 时间：2021-12-17 21:28:41
关于第三个问题，再延伸请教陈版主
假如货物销售合同约定，销售货物同时需由企业提供安装服务的捆绑的限制条款。但该安装服务在市场上易于获得，这种情况的安装服务属于单项履约义务么。
谢谢陈版主

回答人：chenyiwei
这种情况可能只有理论上的可能性，毕竟实务中要严格区分设备供货和安装服务的瑕疵责任在很多时候是困难的。